JOSÉ MALDONADO

ANALISTA PROGRAMADOR

josemaldo2214@gmail.com

+56920531220

+ Portafolio

OBJETIVO PROFESIONAL

Como analista programador cuento con experiencia en diversos lenguajes de programación y diseño de bases de datos. Mi enfoque se centra en crear soluciones eficientes que impulsen los objetivos de la empresa, mientras amplío y perfecciono mis habilidades. Estoy comprometido con el desarrollo de software de calidad que aporte valor y contribuya al crecimiento.

EXPERIENCIA

Desarrollador Full Stack Junior

EasyFarma | Junio 2023 - Noviembre 2023

Diseñé y desarrollé interfaces de usuario dinámicas y funcionales utilizando React y JavaScript, asegurando una experiencia de usuario fluida.

- Integré servicios del lado del servidor utilizando PHP y establecí conexiones con bases de datos MySQL
- Realicé pruebas y depuración de código, asegurando la calidad del producto en todas las entregas.
- Contribuí a la mejora continua del sistema, aportando soluciones innovadoras y mejores prácticas en desarrollo web.

Desarrollador Front-End

Ministerio de educación (Mineduc) | Enero 2024 - Octubre 2024

Colaboré en proyectos clave para optimizar la experiencia digital en plataformas educativas, mejorando la interacción y navegabilidad de los sistemas en línea.

- Implementé componentes reutilizables y escalables, asegurando la consistencia visual y funcional en los proyectos del Ministerio.
- Integración de API y servicios externos.
- Trabajé en equipo con diseñadores y desarrolladores para garantizar entregas de alta calidad en plazos ajustados.

HABILIDADES

- PHP | C# | JavaScript.
- Base de datos | MySQL.
- React | Node.js | SASS | Git.

IDIOMAS

- Inglés (A1)
- Resolución de problemas.Comunicación efectiva.
- Trabajo en equipo.

EDUCACIÓN

ANALISTA PROGRAMADOR

Instituto Profesional Los Leones | 2022 - 2024